【裁判字號】    95,訴,1036
【裁判日期】    950518
【裁判案由】    搶奪等
【裁判全文】
臺灣板橋地方法院刑事判決              95年度訴字第1036號
    公  訴  人  臺灣板橋地方法院檢察署檢察官
    被      告  甲○○
上列被告因搶奪等案件，經檢察官提起公訴（95年度偵字第5467
號）；而本院受命法官行準備程序中，被告為有罪陳述，由本院
合議庭裁定由受命法官獨任進行簡式審判程序，判決如下：
    主  文
甲○○竊盜，累犯，處有期徒刑陸月；又意圖為自己不法之所有
，搶奪他人之動產，累犯，處有期徒刑捌月。應執行有期徒刑壹
年。
    事  實
一、甲○○前曾於民國九十四年間，因贓物案件，經本院於九十
    四年四月十五日，以九十四年度訴字第六二一號判處有期徒
    刑三月，嗣不服提起上訴，九十四年七月八日撤回上訴，因
    而確定，九十四年十月三十日入監執行，甫於九十五年一月
    二十九日執行完畢（於本案構成累犯）。詎甲○○猶不知悔
    悟，意圖為自己不法之所有，於九十五年三月八日清晨五時
    許，在臺北縣泰山鄉○○路十九巷六號前，趁乙○○騎乘由
    葉浚埕所有而交付其使用之車號：GFQ-三八五號重型機車，
    其上鑰匙未拔之際，以該鑰匙開啟機車電門發動引擎之方式
    竊取該車，得手後，即供作自己代步之用。嗣甲○○於九十
    五年三月八日十三時四十分許，頭戴銀灰色半罩式安全帽，
    騎乘上開贓車，行經臺北縣三重市○○路與忠孝路三段五十
    巷口處，適見陳潔綠騎乘車號：QQR-二九九號重型機車後搭
    載側坐之丙○○，丙○○腿上放有紅藍色相間之公事手提包
    一只（內有陳潔綠所有之茶色小錢包一只、汽、機車駕照各
    一張、台新銀行、玉山銀行信用卡各一張、現金新臺幣二千
    三百零二元等物，以及玉山銀行空白支票一本計一百張），
    甲○○因認機不可失，竟另萌搶奪他人財物之犯意，騎乘上
    開機車高速由左後側接近，並趁丙○○不及防備之際，以徒
    手強搶前述手提包，得手後，即騎乘機車迅速往忠孝路三段
    五十巷方向逃逸，而陳潔綠、葉秀燕驚覺被搶後，高喊搶劫
    ，幸為現場目擊者蘇佳展騎乘機車由後追緝，旋在忠孝路三
    段五十巷二號前，以其所騎乘之機車將甲○○機車撞倒，甲
    ○○人車倒地後，迅速爬起逃離，嗣為蘇佳展與獲報趕至現
    場之員警，於同日十三時四十五分許，在臺北縣三重市○○
    街二零九號前，合力將甲○○制伏，並起出其所搶得之手提
    包一只，因而查悉全情。
二、案由臺北縣政府警察局三重分局報請臺灣板橋地方法院檢察
    署檢察官偵查起訴；而甲○○於本院準備程序進行中，就起
    訴所指犯罪事實作有罪的陳述，經本院詳予告知適用簡式審
    判程序的規定，並聽取檢察官、甲○○的意見後，由本院合
    議庭裁定適用簡式審判程序審理。
    理  由
一、訊據被告甲○○對旨揭竊盜、搶奪之犯罪事實，均坦認不諱
    ，核與被害人乙○○於警詢中，指述其使用之車號：GFQ-三
    八五號重型機車遭竊一情，二者大致相符，而被害人陳潔綠
    、丙○○，亦分別於警詢、偵查時，均明白指述、具結證述
    被告甲○○確有如上所述之搶奪犯行，且為證人葉佳展於警
    詢中證述前開搶奪情節明確；復有臺北縣政府警察局三重分
    局九十五年三月八日搜索扣押筆錄、扣押物品目錄表、贓物
    認領保管單二紙、臺北縣政府警察局車輛失竊電腦輸入單暨
    車輛尋獲電腦輸入單各一紙、車輛竊盜資料個別查詢報表、
    蒐證照片八幀等，均在卷足為憑據，是被告甲○○所為上開
    不利己之自白，既有前述各該客觀證據資料足以為證明，因
    認被告於警詢、偵查暨本院準備、審理時之自白，核與事實
    相符，堪予採信。據上說明，依現存卷證資料，對於被告有
    如公訴所指竊盜、搶奪之事實已經積極證明，自得為被告甲
    ○○犯罪之不利認定。本案事證積極明確，被告竊盜、搶奪
    之犯行，均甚為明確，足以認定。
二、核被告甲○○所為，分係犯刑法第三百二十條第一項之竊盜
    罪暨同法第三百二十五條第一項之搶奪罪等。又被告竊取前
    述車號：GFQ-三八五號重型機車，係供己代步之用，嗣為圖
    取金錢花用，始另行起意，騎乘上開竊得機車，搶奪他人皮
    包之事實，業據被告於偵查時供承明白在卷（參九十五年偵
    字五四六七號卷第六三頁），復據其於本院準備程序中，為
    相同之供述（參本院卷九十五年四月十三日準備筆錄第二頁
    ）因之，被告所犯上開竊盜、搶奪二罪，其犯罪意思顯係有
    所分別，手段方式亦不相同，應予分論併罰。被告甲○○前
    因贓物案件，經本院判處罪刑，並執行完畢，有本院九十五
    年五月四日列印之臺灣高等法院被告前案紀錄表附卷可參，
    是其於受有期徒刑之執行完畢後，五年以內再犯本件有期徒
    刑以上之罪等，為累犯，均應依刑法第四十七條規定，各加
    重其刑。爰審酌被告有如事實欄所述，經法院判處罪刑執行
    完畢之前科素行，其正值青壯體健之年，竟不思正途，為滿
    足一己私欲，竊取他人機車供作代步使用，復因見被害人為
    弱質女輩，又圖貪金錢花用，遂另行起意，騎乘機車搶奪被
    害人財物，不僅危害社會秩序，並造成被害人身心、財物之
    損害，兼衡酌其犯罪動機、目的與手段方式，竊、搶得財物
    價值，惟其遂行搶奪犯罪後，旋為他人及員警追捕制伏，且
    犯罪後尚知坦認犯行之態度，暨綜合偵審程序中之一切情狀
    等，酌情分別量處如主文所示之刑，並定其應執行刑如主文
    欄所示。
據上論斷，應依刑事訴訟法第二百七十三條之一第一項前段、第
二百九十九條第一項前段，刑法第三百二十條第一項、第三百二
十五條第一項、第四十七條、第五十一條第五款，罰金罰鍰提高
標準條例第一項前段，判決如主文。
本案經檢察官陳鴻濤到庭執行職務。
中    華    民    國    95    年    5     月    18    日
                          臺灣板橋地方法院刑事第七庭
                               法  官  胡 堅 勤
上列正本證明與原本無異。
如不服本判決，應自判決送達後起十日內，向本院提出上訴狀（
應附繕本），上訴於臺灣高等法院。
                               書記官  吳 詩 琳
中    華    民    國    95    年    5     月    18    日
附錄本件論罪科刑法條全文：
中華民國刑法第320條
 (普通竊盜罪、竊佔罪)
意圖為自己或第三人不法之所有，而竊取他人之動產者，為竊盜
罪，處五年以下有期徒刑、拘役或五百元以下罰金。
意圖為自己或第三人不法之利益，而竊佔他人之不動產者，依前
項之規定處斷。
前二項之未遂犯罰之。
中華民國刑法第325條
（普通搶奪罪）
意圖為自己或第三人不法之所有，而搶奪他人之動產者，處六月
以上五年以下有期徒刑。
因而致人於死者，處無期徒刑或七年以上有期徒刑，致重傷者，
處三年以上十年以下有期徒刑。
第一項之未遂犯罰之。


司法院資訊處製作；財團法人民間司法改革基金會備份。
